# 请教陈版，关于永续债的公允价值~~

提问人：dnahp 时间：2022-02-19 19:50:40
根据公司发行的永续债合同条款分析，划分为以公允价值计量且其变动计入其他综合收益的金融资产，但是期末永续债的公允价值如何获取呢

回答人：chenyiwei
运用估值模型确定，最常见的是未来现金流折现法（例如按永续年金现值，特别是永续债合同条款约定对递延支付的利息本身需要计息的情况）。